臺灣新竹地方法院刑事判決　　　　　　　 96年度易字第352號
　　公　訴　人　臺灣新竹地方法院檢察署檢察官
　　被　　　告　丙○○
上列被告因竊盜案件，經檢察官提起公訴（96年度偵字第1649號
），本院判決如下：
    主  文
丙○○竊盜，累犯，處有期徒刑拾月，減為有期徒刑伍月，如易
科罰金，以新臺幣壹仟元折算壹日。
    事  實
一、丙○○前於民國93年間，因違反臺灣地區與大陸地區人民關
    係條例、偽造文書等案件，經本院於93年12月13日以93年度
    訴字第511號判處有期徒刑6月確定，並於94年7月8日執行完
    畢。
二、丙○○於95年10月3日上午11時24分許，騎乘不知情配偶劉
    雁羚所有之車號HJL-560號機車，至新竹市○○路640巷120
    號之「鷁振鋼鐵公司」前，見該處放置之鋼筋無人看管之際
    ，竟意圖為自己不法之所有，徒手搬運鋼筋30公斤（價值約
    新臺幣500元），得手後，藏放在上開機車腳踏板上，欲騎
    車駛離現場，適為在場加工之李政德發現，並當場出言制止
    ，丙○○仍逕自騎乘上開機車離去，李政德則騎乘機車在後
    追趕，追至附近平交道處，丙○○遭柵欄攔阻而無法前行，
    遂迴轉逃逸而與李政德正面相遇，為李政德記下丙○○騎乘
    之機車車號，並報警處理而循線查獲。
三、新竹市警察局第三分局報請臺灣新竹地方法院檢察署檢察官
    偵查起訴。
    理  由
甲、程序方面
    按被告以外之人於審判外之言詞或書面陳述，除法律有規定
    者外，不得作為證據，刑事訴訟法第159條第1項固定有明文
    。惟被告以外之人於審判外之陳述，雖不符同法第159條之1
    至159條之4之規定，而經當事人於審判程序同意作為證據，
    法院審酌該言詞陳述或書面陳述作成時之情況，認為適當者
    ，亦得為證據。又當事人、代理人或辯護人於法院調查證據
    時，知有第159條第1項不得為證據之情形，而未於言詞辯論
    終結前聲明異議者，視為有前項之同意，同法第159條之5亦
    定有明文。查甲○○、李政德、劉雁羚、乙○○於警詢、偵
    訊中之陳述，雖係被告以外之人於審判外之陳述而屬傳聞證
    據，且不符刑事訴訟法第159條之2、第159條之3之規定，惟
    本案被告於本院準備程序、審判程序中對於上開證人於警詢
    、偵訊中陳述之證據能力，均表示沒有意見，且迄於言詞辯
    論終結前亦未聲明異議，依法得為證據。
乙、實體方面
一、訊據被告丙○○固坦承車號HJL-560號機車為其配偶劉雁羚
    所有，且在自己與配偶管領範圍之內，惟矢口否認有何竊盜
    犯行，辯稱：我沒有竊盜，95年10月3日當天，我是在得聖
    企業行工作，跟隨老闆乙○○駕駛之起重車前往工地工作，
    我有不在場證明云云。經查：
（一）鷁振鋼鐵公司所有之鋼筋30公斤（價值約新臺幣500元）
      ，於事實欄所載時地遭竊之事實，業據告訴人即鷁振鋼鐵
      公司負責人甲○○於警詢中指訴歷歷在卷可查（見96偵16
      49號偵查卷第8至9頁）。又被告於事實欄所載時地騎乘車
      號HJL-56 0號機車竊取、搬運鷁振鋼鐵公司所有之鋼筋30
      公斤，遭在場人員李政德騎車追趕，並記下車號、竊賊面
      孔等情，業據證人李政德於警詢、偵訊中證述綦詳（見同
      上偵查卷第10、37至38頁），復經警依據車號查獲被告並
      拍攝半身照片供證人李政德指認後，證人李政德於警詢中
      指認被告照片無訛（見同上偵查卷第11、15頁），參以證
      人李政德前後證述內容一致，且其騎車追趕竊賊、與竊賊
      正面相遇之情狀下，證人李政德熟記竊賊之車號、面孔等
      情，合於情理，另有證人李政德於偵訊中繪製之現場圖1
      紙附卷可佐（見同上偵查卷第40頁），是認證人李政德上
      開證詞應堪採信。
（二）至被告辯稱：95年10月3日在得聖企業行工作云云，並提
      出證人劉雁羚為證，惟證人劉雁羚於偵訊中證述：不確定
      被告於95年10月3日有上班等語在卷可查（見同上偵查卷
      第22頁），另據證人即得聖企業行負責人乙○○迭於警詢
      、偵訊及本院審理中均證稱：未曾在95年10月間雇用被告
      等語在卷可憑（見同上偵查卷第28至29、35至38頁及本院
      卷96年7月5日審判筆錄第2至9頁），是依上開2位證人之
      證詞，無足作為被告之不在場證明。從而，被告上開所辯
      ，堪認無據，洵無足採。
（三）從而，本件事證已臻明確，被告竊盜犯行，堪予認定，自
      應依法予以論罪科刑。
二、論罪科刑
（一）核被告所為，係犯刑法第320條第1項之竊盜罪。
（二）被告前於93年間，因違反臺灣地區與大陸地區人民關係條
      例、偽造文書等案件，經本院於93年12月13日以93年度訴
      字第511號判處有期徒刑6月確定，並於94年7月8日執行完
      畢等情，有臺灣高等法院被告前案紀錄表、臺灣新竹地方
      法院檢察署刑案資料查註紀錄表附卷可佐，被告前受有期
      徒刑之執行完畢後，其於5年以內故意再犯本件有期徒刑
      以上之罪，為累犯，應依刑法第47條第1項之規定，加重
      其刑。
（三）爰審酌被告正值青年，當力圖向上，猶思不勞而獲，竟竊
      取他人財物供己所用，致告訴人遭受財產上損害，併審酌
      其行竊手段、方式，所生危害程度，暨其犯後否認犯行之
      態度等一切情狀，認公訴人求處有期徒刑10月尚屬允當，
      爰量處如主文前段所示之刑。又被告犯本案之罪，尚未判
      決確定，且因其犯罪時間在96年4月24日以前，且宣告刑
      未逾有期徒刑1年6月，合於中華民國九十六年罪犯減刑條
      例第3條第1項第15款規定之減刑條件，依同條例第2條第1
      項第3款規定，減其刑期二分之一而如主文後段所示之刑
      ，並諭知易科罰金之折算標準。
三、據上論斷，應依刑事訴訟法第299條第1項前段，刑法第320
    條第1項、第41條第1項前段、第47條第1項，中華民國九十
    六年罪犯減刑條例第2條第1項第3款、第7條、第9條，刑法
    施行法第1條之1，判決如主文。
本案經檢察官張凱絜到庭執行職務。
中　　華　　民　　國　　96　　年　　7 　　月　　26　　日
                      刑事第一庭審判長法　官    黃美文
以上正本證明與原本無異。
如不服本判決應於收受本判決後10日內向本院提出上訴書狀，其
未敘述上訴理由者，並得於提起上訴後10日內向本院補提理由書
狀 (均須按他造當事人之人數附繕本)「切勿逕送上級法院」。
中　　華　　民　　國　　96　　年　　7 　　月　　26　　日
                                      書記官    陳怡芳
附錄本案論罪科刑所適用法條全文：
刑法第320條第1項：
意圖為自己或第三人不法之所有，而竊取他人之動產者，為竊盜
罪，處5年以下有期徒刑、拘役或5百元以下罰金。
